臺灣高等法院臺中分院刑事裁定　　　　100年度交抗字第697號
抗　告　人
即受處分人　楊惠玲
上列抗告人因違反道路交通管理處罰條例案件，不服臺灣臺中地
方法院中華民國100年7月27日裁定(100年度交聲字第1958號)，
提起抗告，本院裁定如下：
    主  文
抗告駁回。
    理  由
一、抗告人即受處分人(下稱抗告人)楊惠玲抗告意旨係以：抗告
    人從未接獲該交通事件通知單(紅單)，又如何向處罰機關告
    知應歸責人？可否提供民國(下同)93年2月23日的裁罰單如
    何送達本人？及可否請吳鑫羽提供如何向伊取得汽車之事證
    ？伊曾多次到監理所詢問如何辦理註銷牌照，但都得到不同
    的指示，大概都要求要由拿兩面車牌辦理，試問伊如何拿到
    X8-9736之車牌？所以並非本人放任不管，而是得不到可以
    解決的救濟方法，為此爰請法院撤銷原裁定等語。
二、按法院受理有關交通事件及抗告程序，準用刑事訴訟法之規
    定，道路交通管理處罰條例第89條前段及道路交通事件處理
    辦法第26條均定有明文。依刑事訴訟法第406條前段規定，
    抗告期間，除有特別規定外，為5日，自送達裁定後起算。
    另按期間之計算，依民法之規定；又於一定期日或期間內，
    應為意思表示或給付者，其期日或其期間之末日，為星期日
    、紀念日或其他休息日時，以其休息日之次日代之。又依道
    路交通管理處罰條例第89條準用刑事訴訟法第62條，再準用
    民事訴訟法第137條第1項補充送達之規定，送達於住居所、
    事務所或營業所不獲會晤應受送達人者，得將文書付與有辨
    別事理能力之同居人或受僱人，以為送達。而受公寓大廈管
    理委員會僱用之管理員，其所服勞務包括為公寓大廈住戶接
    收文件，性質上應屬全體住戶之受僱人。郵政機關之郵務士
    送達文書於住所、居所、事務所或營業所，不獲會晤應受送
    達人，而將文書付與公寓大廈管理員者，為合法送達，至該
    管理員何時將文書轉交應受送達人，對已生之送達效力不受
    影響(最高法院97年度台抗字第624號、99年度台抗字第274
    號裁定參照)。
三、經查：本件抗告人楊惠玲因違反道路交通管理處罰條例案件
    ，向原審法院提出聲明異議，聲明異議狀中指定送達處所為
    「臺中市西屯區○○○○街151巷8號9樓」，抗告狀中則陳明
    住所為「高雄市○○區○○街40巷79弄2號7樓之1」、居所
    為「臺中市西屯區○○○○街151巷8號9樓」，則「臺中市西
    屯區○○○○街151巷8號9樓」為其居所無疑。抗告人楊惠玲
    之聲明異議經原審法院於100年7月27日以100年度交聲字第
    1985號裁定駁回受處分人之異議，該裁定書於同年8月2日分
    別寄送至抗告人居所臺中市西屯區○○○○街151巷8號9樓及
    住所高雄市○○區○○街40巷79弄2號7樓之1，其中送達居
    所部分，因未獲會晤抗告人，由其受雇人逸品社區管理委員
    會管理員收受；至送達住所部分因不獲會晤抗告人，由其受
    雇人社區管理委員會管理員收受，以為送達，分別有送達證
    書二份在卷可查(見原審卷第30、31頁)。雖原審同時送達2
    處所，但其中送達居所部分既已合法送達，揆諸首揭說明，
    即已發生送達效力，不因抗告人何時取件，而異其法定不變
    期間。故本件既已合法送達予抗告人居所，其抗告期間應自
    送達之翌日即100年8月3日起算至同年月8日(最末一日為星
    期日，以其休息日之次日代之)止屆滿，乃抗告人遲至同年
    月9日始向原審法院提出本件抗告，有抗告狀上原審收狀章
    可憑，顯已逾法定抗告期間，其抗告顯非合法，且無從命補
    正，應予駁回。又依「先程序後實體」之法理，抗告人抗告
    程序既不合法，本件即無由審酌實體，附此敘明。
據上論結，應依道路交通管理處罰條例第89條，道路交通事件處
理辦法第25條，刑事訴訟法第411條前段，裁定如主文。
中    華    民    國   100    年    9     月    29    日
            刑事第五庭  審判長法  官  趙  春  碧
                              法  官  卓  進  仕
                              法  官  林  宜  民
以上正本證明與原本無異。
不得再抗告。
                              書記官  吳  雅  菁
中    華    民    國   100    年    9     月    29    日